【裁判字號】    99,抗,60
【裁判日期】    990430
【裁判案由】    聲明異議
【裁判全文】
臺灣高等法院臺南分院民事裁定  99年度抗字第60號
抗  告  人  乙○○
上列抗告人因與相對人甲○○間聲明異議事件，抗告人對於中華
民國99年3月4日臺灣雲林地方法院裁定（99年度事聲字第9號）
，提起抗告，本院裁定如下：
    主  文
抗告駁回。
抗告程序費用新台幣壹仟元由抗告人負擔。
    理  由
一、抗告意旨略以：
  (一)本件地政測量規費新台幣（下同）4,000元，應係測量相對
    人所有土地所生之費用，非本件之執行費用，不應由抗告人
    負擔。
  (二)通常拆除工資每人一日最多1,500元，本件拆除部分僅需半
    日即可完成，相對人請求每日每人3,500元及工作日數2日，
    合計28,000元，原審並將之列為執行費用，不符常理。
  (三)關於廢土清除費部分，一般廢土清運行情為2,000元，且包
    含廢土清運場所規費在內，相對人主張此部分費用8,000元
    ，未標明載運廢土數量為何，是以單一車次或須數車次，皆
    乏明確說明，尚難列為本件執行費用。為此提起抗告，求為
    廢棄原裁定。
二、按依執行名義，債務人應為一定行為而不為者，執行法院得
    以債務人之費用，命第三人代為履行。前項費用，由執行法
    院酌定數額，命債務人預行支付或命債權人代為預納。次按
    強制執行之費用，以必要部分為限，由債務人負擔。債權人
    因強制執行而支出之費用，得求償於債務人者，得準用民事
    訴訟法第91條之規定，向執行法院聲請確定其數額，強制執
    行法第127條、第28條第1項、第29條第1項分別定有明文。
三、經查，兩造前於98年4月8日在原審法院成立和解，抗告人同
    意於98年7月8日前，將坐落於雲林縣口湖鄉○○段252地號
    土地（下稱系爭土地）上，如雲林縣北港地政事務所98年1
    月23日土地複丈成果圖所示編號A部分，面積9平方公尺之磚
    造鐵皮屋頂建物（下稱系爭建物）拆除，並將上開土地返還
    債權人，有原審98年度港簡調字第5號調解筆錄附卷可稽。
    因抗告人未依期履行，相對人乃執上開執行名義，向原審法
    院聲請強制執行，經原審法院民事執行處於98年7月14日發
    執行命令，命抗告人限期自動履行拆除建物，惟抗告人未依
    命令執行。其後原審分別於98年10月20日上午9時40分及98
    年11月19日上午9時40分赴現場就系爭土地及建物為鑑界、
    測量，抗告人並在場簽名於筆錄等情，有原審98年度司執字
    第15754號執行卷宗可憑，是抗告人不自動履行拆除系爭建
    物，將系爭土地返還相對人，原審法院民事執行處乃命相對
    人僱用第三人，於99年1月7日上午9時50分至現場執行拆除
    ，依法並無不合。相對人主張其因本件支出拆除工資4人，
    每人每日3,500元，前後2日，共計28,000元、廢土清除費用
    8,000元、地政測量規費4,000元、員警差旅費500元，並提
    出第三人李龍長估價單及雲林縣政府行政規費收入收據各1
    紙為證，堪認為真實。
四、抗告人雖以上開情詞置辯。但查，本件應予拆除之建物，僅
    係建物之部分，則為確認拆除之位置及面積，於強制執行時
    測量鑑界為執行所必需，該測量費用要屬執行必要之費用。
    又系爭建物位於兩造房屋之交界處，空間僅容一人側身進入
    ，挖土機等器具均無法進入，須人工以徒手切割水泥反覆敲
    擊牆壁之方式拆除，有99年1月7日執行筆錄及照片附於上開
    執行卷可稽，足見本次拆除工程艱辛緩慢，則衡量強制執行
    當時工作狀況及從事執行工作人員之情形，核予4名工人，
    每人每日3,500元工資，前後2日，共計28,000元、廢土清除
    費用8,000元、員警差旅費500元及測量費用4,000元，尚屬
    妥適，抗告人所辯，尚無可採。原審法院因而駁回抗告人之
    異議，並無不合。抗告人再執上開理由指摘原裁定不當，求
    予廢棄，為無理由，應予駁回。
五、據上論結，本件抗告為無理由，依強制執行法第30條之1、
    民事訴訟法第495條之1第1項、第449條第1項、第95條、第
    78條，裁定如主文。
中    華    民    國    99    年    4     月    30    日
                  民事第四庭    審判長法  官  吳上康
                                      法  官  王金龍
                                      法  官  陳珍如
上為正本係照原本作成。
本件不得抗告。
中    華    民    國    99    年    4     月    30    日
                                      書記官  易慧玲

司法院資訊處製作；財團法人民間司法改革基金會備份。
